【裁判字號】    97,裁,5135
【裁判日期】    971127
【裁判案由】    重測
【裁判全文】
最  高  行  政  法  院  裁  定
                                      97年度裁字第5135號
上  訴  人  台灣糖業股份有限公司
代  表  人  甲○○
訴訟代理人  阮文泉  律師
被 上訴 人  高雄縣大寮地政事務所
代  表  人  乙○○
上列當事人間重測事件，上訴人對於中華民國97年8月6日高雄高
等行政法院96年度訴字第965號判決，提起上訴，本院裁定如下
：
    主  文
上訴駁回。
上訴審訴訟費用由上訴人負擔。
    理  由
一、按對於高等行政法院判決之上訴，非以其違背法令為理由，
    不得為之，行政訴訟法第242條定有明文。依同法第243條第
    1項規定，判決不適用法規或適用不當者，為違背法令；而
    判決有同條第2項所列各款情形之一者，為當然違背法令。
    是當事人對於高等行政法院判決上訴，如依行政訴訟法第24
    3條第1項規定，以高等行政法院判決有不適用法規或適用不
    當為理由時，其上訴狀或理由書應有具體之指摘，並揭示該
    法規之條項或其內容；若係成文法以外之法則，應揭示該法
    則之旨趣，倘為司法院解釋或本院之判例，則應揭示該判解
    之字號或其內容。如以行政訴訟法第243條第2項所列各款情
    形為理由時，其上訴狀或理由書，應揭示合於該條項各款之
    事實。上訴狀或理由書如未依此項方法表明者，即難認為已
    對高等行政法院判決之違背法令有具體之指摘，其上訴自難
    認為合法。
二、本件上訴人對於高等行政法院判決上訴，除復執與原審起訴
    相同之主張外，另略以：本件地籍圖重測，被上訴人既係依
    土地所有權人親至現場指界之方式辦理，自非「土地所有權
    人均到場而不能指界」之情形。從而，原審判決引「土地法
    第46條之1至第46條之3執行要點」第4點第1款，認被上訴人
    依協助指界之調查結果辦理施測尚無不合，適用法規顯有錯
    誤;又致地籍測量實施規則第83條形同具文，有不適用法規
    及理由不備之違法。另原審法院一方面承認土地所有權人未
    親至現場指界，一方面卻又認不適用土地法第46條之2第1項
    所定之程序，其判決理由亦有矛盾。末查，原審判決在上訴
    人之真意係在申請複丈，而被上訴人未依法通知上訴人補正
    下，逕認上訴人未有申請複丈，被上訴人所為之公告已確定
    ，顯有未適用地籍測量實施規則第212條規定之違法等語，
    雖以該判決違背法令為由，惟原審已就上訴人主張如何為不
    可採及其得心證之理由，詳為論述，核上訴人之上訴理由，
    係重述為原審所不採之陳詞，以其主觀歧異之法律見解就原
    審取捨證據、認定事實之職權行使，指摘其為不當，並就原
    審已論斷者，泛言未論斷，或就原審所為論斷，泛言其論斷
    矛盾，而非具體說明其有何不適用法規或適用法規不當之情
    形，並揭示該法規之條項或其內容，及合於行政訴訟法第24
    3條第2項所列各款之事實，難認對該判決之如何違背法令已
    有具體之指摘。依首開規定及說明，應認其上訴為不合法。
三、據上論結，本件上訴為不合法。依行政訴訟法第249條第1項
    前段、第104條、民事訴訟法第95條、第78條，裁定如主文
    。
中    華    民    國    97    年    11    月    27    日
                    最高行政法院第四庭
                        審判長法官  鍾  耀  光
                              法官  黃  淑  玲
                              法官  姜  仁  脩
                              法官  王  德  麟
                              法官  黃  清  光
以  上  正  本  證  明  與  原  本  無  異
中    華    民    國    97    年    11    月    27    日
                              書記官  阮  思  瑩


司法院資訊處製作；財團法人民間司法改革基金會備份。
